臺灣高等法院刑事判決
111年度上訴字第1403號
上  訴  人  
即  被  告  朱恩平
選任辯護人  俞浩偉律師(法律扶助律師)

上列上訴人因違反兒童及少年性剝削防制條例案件，不服臺灣新
北地方法院110年度訴字第731號，中華民國111年2月15日第一審
判決（起訴案號：臺灣新北地方檢察署110年度少連偵緝字第21
號），提起上訴，本院判決如下：
    主  文
上訴駁回。
    事  實
一、甲○○與代號0000000000（民國00年0月生，真實姓名年籍詳
    卷，下稱A女）之少女為朋友，與代號0000000000F（民國00
    年0月生，真實姓名年籍詳卷，下稱B男）之少年為同事，亦
    知A女於下列行為時為未滿18歲之人。甲○○知悉A女缺錢花用
    ，有意尋找有對價性交行為之男客，竟意圖營利，基於媒介
    使A女為有對價之性交行為之犯意，於104年5月間不詳日期
    與B男約定，由B男與A女為有對價之性交行為，議妥後約定A
    女與B男於104年5月20日晚間7時許，在新北市○○區○○○路000
    號0樓U2電影院進行性交易，甲○○並事先於當日下午2時許，
    在新北市中和區不詳地點，向B男收取1,000元現金之媒介性
    交易報酬。A女即於上揭約定之時間、地點，前往上址U2電
    影院內，由B男以其生殖器插入A女陰道為性交行為，再向B
    男收取2,000元完成有對價之性交行為。嗣經員警執行校園
    訪視聯繫勤務而獲悉上情。
二、案經新北市政府警察局少年警察隊移送臺灣新北地方檢察署
    檢察官偵查起訴。　　
    理  由
壹、程序部分：
一、審理範圍：
    本案上訴人即被告甲○○僅就被訴圖利媒介使少年為有對價之
    性交罪部分提起上訴，有刑事上訴理由狀附卷可稽，並據被
    告及辯護人確認無訛（本院卷第64頁），是本案審理範圍僅
    為被告被訴圖利媒介使少年為有對價之性交罪部分，合先敘
    明。
二、證據能力：
㈠、按被告以外之人於審判外之言詞或書面陳述，除法律有規定
    者外，不得作為證據；又被告以外之人於審判外之陳述，經
    當事人於審判程序同意作為證據，法院審酌該言詞陳述或書
    面陳述作成時之情況，認為適當者，亦得為證據；當事人、
    代理人或辯護人於法院調查證據時，知有第159 條第1 項不
    得為證據之情形，而未於言詞辯論終結前聲明異議者，視為
    有前項之同意，刑事訴訟法第159 條第1 項、第159 條之5
    分別定有明文。
　⒈被告之辯護人於本院審理時，爭執證人A女、B男於警詢中陳
    述之證據能力，而上開證人於警詢中所為之陳述，係屬被告
    以外之人在審判外之陳述，屬於傳聞證據，既被告之選任辯
    護人否認其證據能力，且此等部分筆錄核無刑事訴訟法第15
    9條之2至第159條之5等傳聞法則例外規定之情形，是依同法
    第159條第1項之規定，對被告而言，即無證據能力。
　⒉除上揭證人警詢之陳述外，被告及辯護人對於本判決以下所
    引用被告以外之人於審判外之陳述，於本院準備程序及審理
    中均表示同意作為證據，且迄至本院言詞辯論終結前均未聲
    明異議，本院審酌上開證據資料作成時之情況，尚無違法不
    當或證明力明顯過低之瑕疵，而認為以之作為證據應屬適當
    ，依刑事訴訟法第159條之5規定，應認前揭證據資料均有證
    據能力。
㈡、本判決所引用資以認定事實所憑之非供述證據，檢察官、被
    告、辯護人均不爭執證據能力，復無證據足認係公務員違背
    法定程序所取得，而卷內各項書證亦無刑事訴訟法第159條
    之4第1款、第2款之顯有不可信情況，均有證據能力。
貳、實體方面
一、認定犯罪事實所憑證據及理由：
　　訊據被告坦承有媒介A女與B男為性交易之行為，惟否認有從
    中牟利收取1千元之費用云云，經查：
㈠、被告於104年5月間媒介B男與A女為有對價之性交行為，B男與
    A女於前揭時地完成性交行為並給付對價之事實，為被告於
    原審及本院所坦承（見原審卷卷第63至64頁，本院卷第85頁
    ），核與證人A女於偵查、證人B男於偵查之證述（見104年
    少連偵字第197號卷〈下稱偵一卷〉第64頁、第67頁）相符，
    並有A女與被告之LINE對話擷圖、A女手機之通話紀錄、A女
    手機之通聯記錄擷圖、通聯調閱查詢單、A女指認之被告所
    使用之機車照片、（000-000）車輛詳細資料報表、新北市
    政府警察局少年警察隊104年7月9日查訪紀錄表、U2電影館
    消費明細、新北市政府警察局少年警察隊送達證書、新北市
    政府警察局少年警察隊104年8月19日查訪紀錄表在卷（見偵
    一卷第28至36頁、第41至43頁、偵一卷不公開卷第15頁）可
    佐，是此部分事實堪認屬實。
㈡、被告雖否認有向B男收取1千元，辯護人並辯以：證人B男於原
    審證稱不記得、不確定有無交付1千元，但縱時隔6年，此核
    心事實應該不會遺忘，更何況這是證人B男第一次消費，可
    見證人B男在偵查之證詞是否屬實，應有疑義。況偵查過程
    中完全沒有提到被告與B男雙方如何交付1千元之原因，亦未
    見檢察官有任何舉證，自不能認定被告有營利之情形云云。
    然查：
　⒈證人B男於偵查證稱：伊與被告為同事，當時在00-00000當廚
    師，公司在中和區，被告在案發前1週在公司問伊有無意願
    做性交易消費，伊說有，被告跟伊說一次消費2到3千元，當
    天被告在店裡跟伊約好，被告拿朋友電話打給伊，跟伊說時
    間、地點要伊過去，伊依約到場，在U2跟A女做性交易，伊
    給A女2千元等情，並稱：「（問：被告介紹你從事性交易消
    費，被告有無跟你收費？）有，我在消費前在公司給被告1
    千元，公司在中和區某條街上，約在104年5月20日下午2時
    許給的。」等語（見偵一卷第67頁）；於原審證稱：伊對於
    本案內容沒有印象了，伊之前曾在地檢署作證，當時印象較
    深刻，講的話也實在，當時偵查中稱被告介紹伊從事性交易
    ，有跟伊收1千元，是正確的等語（見原審卷第109至110頁
    ）。參以證人B男於原審證稱：伊因為這個案件有去上課，
    在製作偵查筆錄時，並無受到任何暗示該如何製作筆錄才可
    以減輕自己的處罰等語（見原審卷第111頁），而被告於偵
    查亦供稱：伊與B男為同事，並無糾紛等語（見110年度少連
    偵緝第21頁卷〈下稱偵二卷〉第61頁），可見證人B男實無甘
    冒偽證處罰之風險，刻意虛構事實誣陷被告之必要。再者，
    B男於105年1月20日偵查中作證時，就交付1千元之原因、時
    間、地點、金額均證述明確，且依常情，證人B男當時作證
    之時間距離本案發生時間（104年5月20日）較近，印象應較
    深刻，內容亦較正確，此情並據證人B男於原審證述如前，
    由此益徵B男於偵查中所述應屬可採。而證人B男於原審110
    年12月28日審理作證時，距離案發時間已逾6年半之久，證
    人B男無法記得案發情節，並無違常情。
　⒉又A女因缺錢花用，於本案事發前已請被告代為媒介性交易之
    對象，業據證人A女於偵查中證述在卷（見偵一卷第64頁）
    。佐以被告與A女之LINE對話紀錄（見偵一卷第28頁），可
    見A女於案發前一日（5月19日）主動詢問被告：「什麼時候
    有客人呢」，被告回覆：「快有了、我的朋友」，A女即答
    應稱：「好啊」，可見A女早已同意被告媒介性交易，是被
    告無論於A女、B男為性交易之前或之後向B男收取1千元之媒
    介報酬，均與常情無違。
　⒊綜上所述，可見被告除媒介A女、B男為性交易外，並有向B男
    收取1千元之報酬，其主觀上顯有營利之意圖無訛。　　
㈢、本案事證明確，被告犯行堪以認定，應依法論科。　　
二、論罪：　　
㈠、按行為後法律有變更者，適用行為時之法律，但行為後之法
    律有利於行為人者，適用最有利於行為人之法律，刑法第2
    條第1項定有明文。本案被告行為後，「兒童及少年性交易
    防制條例」於104年2月4日經總統以華總一義字第104000142
    01號令修正公布法律名稱更為「兒童及少年性剝削防制條例
    」及全文55條條文，並於106年1月1日施行。修正前兒童及
    少年性交易防制條例第23條第1項、第2項規定：「（第1項
    ）引誘、容留、媒介、協助或以他法，使未滿18歲之人為性
    交易者，處1年以上7年以下有期徒刑，得併科3百萬元以下
    罰金。以詐術犯之者，亦同。（第2項）意圖營利而犯前項
    之罪者，處3年以上10年以下有期徒刑，併科5百萬元以下罰
    金。」修正後移列至兒童及少年性剝削防制條例第32條第1
    項、第2項：「（第1項）引誘、容留、招募、媒介、協助或
    以他法，使兒童或少年為有對價之性交或猥褻行為者，處1
    年以上7年以下有期徒刑，得併科3百萬元以下罰金。以詐術
    犯之者，亦同。（第2項）意圖營利而犯前項之罪者，處3年
    以上10年以下有期徒刑，併科5百萬元以下罰金。」，修正
    後之法定刑並未變動，雖新法將「未滿18歲之人」變更為「
    兒童或少年」、「性交易」變更為「有對價之性交或猥褻行
    為」，亦僅為用語變更，實質上未變動構成要件，新法增列
    「招募」之行為態樣，與被告犯行無涉，是法律之修正，對
    被告無不利之可言，依一般法律適用原則，應適用裁判時之
    法律（最高法院95年度第21次刑事庭會議決議意旨參照）。
㈡、核被告所為，係犯兒童及少年性剝削防制條例第32條第2項之
    圖利媒介使少年為有對價之性交罪。至於起訴意旨固載被告
    有協助少年（B男部分）為有對價之性交行為，惟按兒童及
    少年性剝削防制條例所指之對價關係，除客觀上須有對價之
    交付外，尚須當事人間主觀尚有以之為性交或猥褻行為對價
    之認識，且雙方均具有為此合意之能力，始克當之（最高法
    院107年度台上字第4313號判決意旨參照）。是B男固有交付
    1千元予被告，然該款項應屬給予被告媒介其與A女為有對價
    性交行為之報酬，而非性交易之對價，是起訴意旨此部分所
    載，容有誤會，附此敘明。
㈢、被告媒介A女從事有對價之性交行為，所為雖屬非是，然被告
    僅媒介1次，獲利僅1千元，且本案係因A女缺錢花用，主動
    要求被告協助媒介男客與其性交易，故以被告所犯兒童及少
    年性剝削防制條例第32條第2項之罪法定刑為3年以上、10年
    以下有期徒刑，併科500萬元以下罰金，與其犯罪情節相較
    ，顯屬情輕法重，客觀上足以引起一般同情，而有堪憫恕之
    情形，故認縱處以法定最低刑度猶嫌過重，爰依刑法第59條
    之規定，減輕其刑。
三、駁回上訴之理由：　　　　　　　　　　　　　　　　
㈠、原審以被告犯行事證明確，適用前揭規定，審酌被告媒介A女
    從事性交易以牟私利，侵害A女身心之健全發展，亦影響社
    會秩序，實有不該，併衡酌被告於本案之犯罪態樣、手段、
    媒介性交易之次數、素行、品行、國小畢業之智識程度，先
    前擔任廚師工作，未婚、無子，在育幼院長大，並無須要扶
    養之親屬之家庭生活狀況及犯後態度等情狀，量處被告有期
    徒刑2年，併科罰金新臺幣3萬元，並就罰金刑部分諭知易服
    勞役之折算標準。經核原判決認事、用法並無違法或不當，
    量刑亦稱妥適，應予維持。
㈡、及被告上訴意旨所指，無非係對原判決已說明事項及屬原審
    採證認事裁量職權之適法行使，徒憑己見，仍執已經原審指
    駁而摒棄不採之辯解，重為爭辯，所辯並不足採。從而，被
    告之上訴為無理由，應予駁回。　　　　　    
據上論斷，應依刑事訴訟法第368條，判決如主文。
本案經檢察官李佳穎提起公訴，檢察官林安紜到庭執行職務。
中　　華　　民　　國　　111 　年　　6 　　月　　14　　日
     　　　　　　 刑事第十六庭  審判長法　官  劉嶽承
                                      法　官  古瑞君
                                      法　官  廖紋妤
以上正本證明與原本無異。
如不服本判決，應於收受送達後20日內向本院提出上訴書狀，其
未敘述上訴之理由者並得於提起上訴後20日內向本院補提理由書
（均須按他造當事人之人數附繕本）「切勿逕送上級法院」。
                                      書記官  江珮菱
中　　華　　民　　國　　111 　年　　6 　　月　　15　　日

附錄本案論罪科刑法條全文：
兒童及少年性剝削防制條例第32條
引誘、容留、招募、媒介、協助或以他法，使兒童或少年為有對
價之性交或猥褻行為者，處1年以上7年以下有期徒刑，得併科新
臺幣3百萬元以下罰金。以詐術犯之者，亦同。
意圖營利而犯前項之罪者，處3年以上10年以下有期徒刑，併科
新臺幣5百萬元以下罰金。
媒介、交付、收受、運送、藏匿前二項被害人或使之隱避者，處
1年以上7年以下有期徒刑，得併科新臺幣3百萬元以下罰金。
前項交付、收受、運送、藏匿行為之媒介者，亦同。
前四項之未遂犯罰之。